【裁判字號】    97,易,850
【裁判日期】    970616
【裁判案由】    詐欺
【裁判全文】
臺灣彰化地方法院刑事判決               97年度易字第850號
公  訴  人  臺灣彰化地方法院檢察署檢察官
被      告  戊○○
            乙○○
上列被告等因詐欺案件，經檢察官提起公訴（97年度偵字第3519
號），經本院合議庭裁定由受命法官獨任進行簡式審判程序，茲
判決如下：
    主  文
戊○○犯如附表壹所示之罪，各處如附表壹主文欄所示之刑。如
附表壹之編號壹、編號肆主文欄所示部分，應執行有期徒刑陸月
，如易科罰金，以新臺幣壹仟元折算壹日；如附表壹之編號貳、
編號主文欄所示部分，應執行拘役陸拾日，如易科罰金，以新
臺幣壹仟元折算壹日。
乙○○犯如附表貳所示之罪，各處如附表貳主文欄所示之刑。如
附表貳之編號壹、編號貳主文欄所示部分，應執行拘役肆拾日，
如易科罰金，以新臺幣壹仟元折算壹日。
    犯罪事實
一、戊○○曾於民國93年間因偽造文書案件，經臺灣嘉義地方法
    院以93年度訴字第231 號刑事判決判處有期徒刑4 月確定，
    經移送入監執行，於95年8 月28日執行完畢。詎戊○○仍不
    知悔改，由戊○○單獨1 人，或與乙○○2 人，各別基於意
    圖為自己不法所有之詐欺取財犯意聯絡，分別於下列時、地
    為詐欺取財犯行：
  (一)於96年8 月2 日某時許，戊○○基於意圖為自己不法所有之
    犯意，在設於彰化縣鹿港鎮○○路24號「網路高手網咖」店
    內登入網際網路後，利用向遊戲橘子股份有限公司（下稱遊
    戲橘子公司）申請之「天堂2 」網路遊戲帳號「Ｚ000000000
    」，在該網路遊戲第6 伺服器「賈斯汀」內，以角色名稱「
    Vivina21」在網路上向同在該網路遊戲之玩家甲○○佯稱，
    欲出售遊戲虛擬貨幣即天2 幣15億元，並以新臺幣1 元換取
    遊戲虛擬貨幣即天2 幣15萬元之比例兌換，且將現金匯至鹿
    港郵局戶名蕭黃金聰，帳號00000000000000號之帳戶內等語
    ，甲○○不知有詐，誤信為真而陷於錯誤，並於96年8 月2
    日至屏東縣新園鄉之新園烏龍郵局匯款新臺幣1 萬元至戊○○之母即不知情之蕭黃金聰所申設之前揭郵局帳戶內，即由
    戊○○獨自將款項領出花用完畢。嗣因甲○○於匯款後，發
    現前揭網路遊戲角色名稱「Vivina21」立即下線而無法聯絡
    ，始知受騙。
  (二)於96年8 月7 日某時許，戊○○、乙○○另共同基於意圖為
    自己不法所有之犯意聯絡，在位於上址之「網路高手網咖」
    店內登入網際網路後，利用向遊戲橘子公司申請之「天堂2
    」網路遊戲帳號「Ｚ000000000」，在該網路遊戲第6 伺服器
    「賈斯汀」內，以角色名稱「Vivina21」在網路上藉由密語
    頻道向同在該網路遊戲之玩家丙○○佯稱，欲以新臺幣5 千
    元出售遊戲虛擬貨幣即天2 幣7 億元，且將現金匯至福興郵
    局戶名乙○○，帳號00000000000000號之帳戶內等語，並留
    有聯絡電話號碼，丙○○不知有詐，誤信為真而陷於錯誤，
    並於96年8 月7 日至郵局匯款新臺幣5 千元至乙○○所申設
    之前揭郵局帳戶內，再推由戊○○將款項領出平分花用完畢
    。嗣因丙○○於匯款後，發現戊○○、乙○○所留之電話號
    碼無法接通聯絡，始知受騙。
  (三)於96年8 月7 日某時許，戊○○、乙○○另共同基於意圖為
    自己不法所有之犯意聯絡，先由乙○○在位於上址之「網路
    高手網咖」店內登入網際網路後，利用向遊戲橘子公司申請
    之「天堂2 」網路遊戲帳號「Ｚ000000000」，在該網路遊戲
    第8 伺服器「音德米特」內，以角色名稱「天晴娃娃」在網
    路上，藉由通話頻道向同在該網路遊戲之玩家己○○佯稱，
    欲以新臺幣2 千元出售遊戲虛擬貨幣即天2 幣4 億元，且將
    現金匯至福興郵局戶名乙○○，帳號00000000000000號之帳
    戶內等語，並留有聯絡電話號碼，己○○不知有詐，誤信為
    真而陷於錯誤，並於96年8 月7 日至設於桃園縣龍潭鄉○○
    路之7 —11便利商店內之自動櫃員機，先試行匯款新臺幣1
    百元至乙○○所申設之前揭郵局帳戶內。嗣因己○○於匯款
    後，發現戊○○、乙○○所留之電話號碼無法接通聯絡，始
    知受騙。
  (四)於96年8 月7 日下午6 時許，戊○○、乙○○另共同基於意
    圖為自己不法所有之犯意聯絡，先由乙○○在位於上址之「
    網路高手網咖」店內登入網際網路後，利用向遊戲橘子公司
    申請之「天堂2 」網路遊戲帳號「Ｚ000000000」，在該網路
    遊戲第8 伺服器「音德米特」內，以角色名稱「紫晴娃娃」
    在網路上，藉由通話頻道向同在該網路遊戲之玩家丁○○佯
    稱，欲以新臺幣1 萬元出售遊戲虛擬貨幣即天2 幣15億元，
    且將現金匯至福興郵局戶名乙○○，帳號00000000000000號
    之帳戶內等語，並留有聯絡電話號碼，丁○○不知有詐，誤
    信為真而陷於錯誤，並於96年8 月7 日利用網路銀行匯款新
    臺幣1 萬元至乙○○所申設之前揭郵局帳戶內。嗣因丁○○
    於匯款後，發現戊○○、乙○○所留之電話號碼無法接通聯
    絡，始知受騙，並於96年8 月10日晚上10時11分報警而循線
    查獲上情即犯罪事實欄一(一)至(四)所示之部分。
二、案經甲○○、丙○○、己○○、丁○○分別訴請彰化縣警察
    局鹿港分局報請臺灣彰化地方法院檢察署檢察官偵查起訴。
    理  由
一、本案被告戊○○、乙○○所犯均係死刑、無期徒刑、最輕本
    刑為3 年以上有期徒刑以外之罪，其等於準備程序就前揭被
    訴事實為有罪之陳述，經受命法官告知簡式審判程序之旨，
    並聽取其等與公訴人之意見後，本院認無不得或不宜改依簡
    式審判程序進行之處，爰依刑事訴訟法第273 條之1 第1 項
    、第284 條之1 ，裁定本案由受命法官獨任進行簡式審判程
    序，合先敘明。
二、上揭犯罪事實，訊據被告戊○○、乙○○於本院審理中，均
    坦承不諱，核與證人即同案被告戊○○、乙○○分別警詢中
    陳述、偵訊中具結證述（參見臺灣彰化地方法院檢察署97年
    度偵字第3519號偵查卷宗第8 頁至第9 頁；彰化縣警察局鹿
    港分局鹿警分偵字第0970007055號警卷第8 頁至第27頁）；
    被害人甲○○、丙○○、己○○、丁○○分別於警詢中陳述
    明確（參見同上警卷第28頁至第36頁）；證人即被告戊○○
    之母蕭黃金聰於警詢中之陳述內容（參見同上警卷第37頁至
    第38頁）相符。復有鹿港郵局郵政存簿儲金簿、福興郵局郵
    政存簿儲金簿影本各1 份、提款機監視器翻拍照片4 張（參
    見同上警卷第39頁至第42頁）附卷可佐，核屬相符。是被告
    戊○○、乙○○上揭自白，均核與前揭事證相符，應可採信
    ，本案罪證明確，被告戊○○、乙○○之前開犯行，均堪予
    認定。
三、核被告戊○○就犯罪事實欄一部分所為，均係犯刑法第339
    條第1 項之詐欺取財罪；另被告乙○○就犯罪事實欄一(二)至
    (四)部分所為，均係犯刑法第339 條第1 項之詐欺取財罪。被
    告戊○○、乙○○間，就前揭犯罪事實欄一(二)至(四)部分之詐
    欺取財犯行，顯有犯意聯絡及行為分擔，均應成立共同正犯
    。被告戊○○所犯上開4 罪、另被告乙○○所犯上開3 罪，
    犯意各別，行為互異，均各應分論併罰。另查，被告戊○○
    曾於93年間因偽造文書案件，經臺灣嘉義地方法院以93年度
    訴字第231 號刑事判決判處有期徒刑4 月確定，經移送入監
    執行，於95年8 月28日執行完畢，此有臺灣高等法院被告前
    案紀錄表、臺灣彰化地方法院檢察署刑案資料查註紀錄表各
    1 份存卷可考，其於5 年內故意再犯本案有期徒刑以上之4
    罪，均應依刑法第47條第1 項之規定，論以累犯，並各加重
    其刑。爰審酌被告戊○○、乙○○均為青壯年，不知尋求正
    當途徑牟取財物，明知目前社會上以各種方式詐欺取財之惡
    質歪風猖獗，令人防不勝防，且利用網路遊戲假借兌換虛擬
    貨幣、虛擬寶物以行詐欺取財犯罪層出不窮，竟利用網際網
    路逃避犯罪之查緝，並增加追緝犯罪之困難，造成前開被害
    人之上揭損失，原應從重量刑，惟考量被告戊○○、乙○○
    犯後坦承犯行，態度尚稱良好等一切情狀，各量處如主文所
    示之刑，且各併諭知易科罰金之折算標準，並各定其應執行
    之刑及併諭知易科罰金之折算標準，以示懲儆。
據上論斷，應依刑事訴訟法第273 條之1 第1 項、第299 條第1
項前段，刑法第28條、第339 條第1 項、第47條第1 項、第41條
第1 項前段、第51條第5 款、第6 款，刑法施行法第1 條之1 第
1 項、第2 項前段，判決如主文。
本案經檢察官吳芙如到庭執行職務。
中    華    民    國    97    年    6     月    16    日
                  刑事第八庭      法  官  唐中興
以上正本證明與原本無異。
如不服本判決，應於判決送達後10日內，向本院提出上訴書狀，
上訴書狀應「敘述具體上訴理由」，並按他造當事人之人數附繕
本。「切勿逕送上級法院」。
告訴人或被害人對於判決如有不服具備理由請求檢察官上訴者，
其上訴期間之計算係以檢察官收受判決正本之日期為準。
中    華    民    國    97    年    6     月    16    日
                                  書記官  吳政
【附錄本案判決論罪科刑法條全文】：
中華民國刑法第339條
意圖為自己或第3 人不法之所有，以詐術使人將本人或第3 人之
物交付者，處5 年以下有期徒刑、拘役或科或併科1,000 元以下
罰金。
以前項方法得財產上不法之利益或使第3人得之者，亦同。
前2項之未遂犯罰之。
【附表壹】：
┌──┬──────────────┬─────────────────┐
│編號│   犯罪事實、時間及地點     │          主    文    欄          │
├──┼──────────────┼─────────────────┤
│1   │   犯罪事實欄一(一)所示部分   │戊○○意圖為自己不法之所有，以詐術│
│    │                            │使人將本人之物交付，累犯，處有期徒│
│    │                            │刑肆月，如易科罰金，以新臺幣壹仟元│
│    │                            │折算壹日。                        │
├──┼──────────────┼─────────────────┤
│2   │   犯罪事實欄一(二)所示部分   │戊○○共同意圖為自己不法之所有，以│
│    │                            │詐術使人將本人之物交付，累犯，處拘│
│    │                            │役肆拾日，如易科罰金，以新臺幣壹仟│
│    │                            │元折算壹日。                      │
├──┼──────────────┼─────────────────┤
│3   │   犯罪事實欄一(三)所示部分   │戊○○共同意圖為自己不法之所有，以│
│    │                            │詐術使人將本人之物交付，累犯，處拘│
│    │                            │役肆拾日，如易科罰金，以新臺幣壹仟│
│    │                            │元折算壹日。                      │
├──┼──────────────┼─────────────────┤
│4   │   犯罪事實欄一(四)所示部分   │戊○○共同意圖為自己不法之所有，以│
│    │                            │詐術使人將本人之物交付，累犯，處有│
│    │                            │期徒刑肆月，如易科罰金，以新臺幣壹│
│    │                            │仟元折算壹日。                    │
└──┴──────────────┴─────────────────┘
【附表貳】：
┌──┬──────────────┬─────────────────┐
│編號│   犯罪事實、時間及地點     │          主    文    欄          │
├──┼──────────────┼─────────────────┤
│1   │   犯罪事實欄一(二)所示部分   │乙○○共同意圖為自己不法之所有，以│
│    │                            │詐術使人將本人之物交付，處拘役拾│
│    │                            │日，如易科罰金，以新臺幣壹仟元折算│
│    │                            │壹日。                            │
├──┼──────────────┼─────────────────┤
│2   │   犯罪事實欄一(三)所示部分   │乙○○共同意圖為自己不法之所有，以│
│    │                            │詐術使人將本人之物交付，處拘役拾│
│    │                            │日，如易科罰金，以新臺幣壹仟元折算│
│    │                            │壹日。                            │
├──┼──────────────┼─────────────────┤
│3   │   犯罪事實欄一(四)所示部分   │乙○○共同意圖為自己不法之所有，以│
│    │                            │詐術使人將本人之物交付，處有期徒刑│
│    │                            │月，如易科罰金，以新臺幣壹仟元折│
│    │                            │算壹日。                          │
└──┴──────────────┴─────────────────┘


司法院資訊處製作；財團法人民間司法改革基金會備份。
